【裁判字號】    97,易,68
【裁判日期】    970423
【裁判案由】    竊盜等
【裁判全文】
臺灣高雄地方法院刑事判決                97年度易字第68號
公  訴  人  臺灣高雄地方法院檢察署檢察官
被      告  丁○○
                    （
            乙○○
            己○○
                    （另案臺灣高雄第二監獄執行中）
            戊○○
            丙○○
                    （另案臺灣高雄女子監獄執行中）
上列被告因竊盜等案件，經檢察官提起公訴（96年度偵字第
22170 、23407、28579號），本院判決如下：
    主  文
丁○○犯如附表二編號1 至5 、8 至10所示之捌罪，均累犯，各
處如附表二編號1 至5 、8 至10所示之刑；其中附表二編號1 至
3 所示之參罪，均減刑如附表二編號1 至3 括號所示之刑，並與
附表二編號4 、5 、8 至10所示之刑，應執行有期徒刑伍年；並
應於刑之執行前，令入勞動場所強制工作參年；扣案如附表三所
示之物沒收之。
乙○○犯如附表二編號1 所示之罪，累犯，處如附表二編號1 所
示之刑；並減刑如附表二編號1 括號所示之刑；扣案如附表三所
示之物，沒收之。又共同犯如附表二編號6 、7 所示之貳罪，均
累犯，各處如附表二編號6 、7 所示之刑。應執行有期徒刑貳年
；扣案如附表三所示之物沒收之。
己○○犯如附表二編號1 所示之罪，累犯，處如附表二編號1 所
示之刑；並減刑如附表二編號1 括號所示之刑；扣案如附表三所
示之物，沒收之。又共同犯如附表二編號6 、7 所示之貳罪，均
累犯，各處如附表二編號6 、7 所示之刑。應執行有期徒刑貳年
；扣案如附表三所示之物沒收之。
戊○○犯結夥攜帶兇器竊盜罪，處有期徒刑壹年肆月；減為有期
徒刑捌月；扣案如附表三所示之物沒收之。
丙○○犯結夥攜帶兇器竊盜罪，處有期徒刑壹年肆月；減為有期
徒刑捌月；扣案如附表三所示之物沒收之。
     事  實
一、丁○○就附表一編號2 、4 、5 、8 、9 所示部分意圖為自
    己不法之所有；並與乙○○、己○○就附表一編號1 所示部
    分，與戊○○、丙○○就附表一編號3 所示部分，又乙○○
    、己○○另就附表一編號6 、7 所示部分，共同意圖為自己
    不法之所有，或以客觀上具有危險性之兇器使用之剪刀3 支
    、鐵鉗1 支、電鑽1 支等物品（附表一編號1 至4 部分）或
    以T 型扳手1 支（附表一編號6 、7 部分，扳手並未扣案）
    ，以如附表所載方式，於附表所示之時間、地點，竊取高雄
    縣大樹鄉「大樹鄉高屏溪自然生態文化園區」內高雄縣政府
    所有之電纜線、癸○○所有車號VS-2538 之自用小貨車、辛○○所有之之白鐵製水塔（含腳架）2 組（起訴書誤載為水
    塔含腳架1 個）、庚○○所有車號8S-2300 之自用小貨車、
    壬○○所有車號VZG-511 之輕型機車、（詳細犯罪時間、地
    點及參與人數、犯案手段、竊取財物價值，均如附表所示）
    ，並於得手後將竊得之電纜線及水塔，轉賣予高雄縣大社鄉
    ○○○○道10號下不詳之回收廠，所得並朋分花用（竊取上
    開車輛部分，業經失竊車主領回）。
二、丁○○於民國96年7 月18日12時許（起訴書略載為7 月中旬
    ）竊得附表一編號8 所示庚○○所有車號8S-2300 （起訴書
    誤載為S8-2300） 之自用小貨車後，為避免追緝，隨即卸下
    前後2 面車牌，並改懸掛車號VP-9869 之車牌（該車牌係丁○○之叔叔黃上得所使用)， 另基於變造特種文書之犯意，
    於96年7 月間某日，在不詳地點，將卸下之2 面車牌，以紙
    黏土黏上車牌之方式，將車牌號碼變造成「S8-2800 」後，
    留在住處備用（起訴書所載丁○○竊取庚○○上開車輛，涉
    嫌恐嚇取財部分，由本院合議庭另行審結）。
三、嗣經檢、警循線於96年8 月7 日拘提丁○○，並持搜索票至
    丁○○住處高雄縣阿蓮鄉港後村崙頂160 之20號搜索結果，
    扣得附表三所示被告丁○○所有供附表一編號1 至4 所示各
    罪使用之鏈猴1 台、剪刀3 支、鐵鉗1 支、鐵釣3 只、鋼板
    夾2 只、下古3 只、電鑽1 支、皮帶輪夾1 組、C 型夾2 組
    、滑輪1 只、尼龍套繩1 條、尼龍繩2 綑、MOTOROLA之手機
    2 支（序號000000000000000 、000000000000000） 、門號
    卡2 張（門號0000000000、0000000000）、上開變造之車牌
    2 面，始循線查知上情。
四、案經高雄縣政府警察局移送臺灣高雄地方法院檢察署檢察官
    偵查起訴。
    理  由
壹、關於證據能力之說明：
一、證人丁○○、己○○、戊○○於警詢關於乙○○（丁○○、
    己○○之警詢部分）、己○○（丁○○之警詢部分）、丙○○（丁○○、戊○○之警詢部分）所為陳述之證據能力：
(一)按被告以外之人於檢察事務官、司法警察官或司法警察調查
    中所為之陳述，與審判中不符時，其先前之陳述具有較可信
    之特別情況，且為證明犯罪事實存否所必要者，得為證據，
    刑事訴訟法第159 條之2 定有明文。
(二)查本院審理中，證人丁○○、己○○證稱附表一編號1 所示
    之犯行，被告丁○○、乙○○及己○○並未共同參與等語；
    被告丁○○、戊○○證稱附表一編號3 之犯行，被告丙○○
    並未共同參與等語，出現與先前警詢及偵訊筆錄內容不符情
    形。
(三)查證人丁○○於96年8 月21日警詢、證人己○○於96年8 月
    29日警詢、證人戊○○96年8 月9 日警詢，均係就附表一編
    號1 、3 失竊之電纜線，於警局供述竊取之經過情形，警詢
    過程均經全程錄音，就渠等於製作筆錄之原因、過程及其功
    能加之觀察，應具有可信之特別情況；又渠等於警詢所為證
    述，係本件共同竊盜之主要待證事實，為證明犯罪存否所必
    要，是證人丁○○、己○○、戊○○於警詢所為之陳述，自
    有證據能力。
二、本件檢察官所提證據，除上述證人丁○○、己○○、戊○○
    之證述外，公訴人、被告均同意列為證據。本院審酌其餘證
    據取得過程並無瑕疵，與待證事實具有關連性，證明力非明
    顯過低等情，均認為適當，可以作為本案之證據，依刑事訴
    訟法第159 條之5 第1 項之規定，認上開言詞及書面陳述均
    具有證據能力。
貳、實體部分
一、訊據被告丁○○就附表一編號1 至5 、8 、9 及變造上開車
    牌號碼之8 次犯行，被告乙○○及己○○就附表一編號6 、
    7 之2 次犯行，被告戊○○就附表一編號3 之犯行均坦承不
    諱；被告乙○○及己○○固坦承有於附表一編號1 所示之時
    、地在場之事實，惟均矢口否認參與此部分之犯行；並均辯
    稱二人到達現場後，看見丁○○要竊取電纜線，二人就先行
    離去云云。被告丙○○矢口否認附表一編號3 所示之犯行；
    並辯稱伊當天根本不現場云云。經查：
(一)上開事實業據被告丁○○、己○○、戊○○於警詢及偵查中
    自白甚詳；核與證人即高雄縣政府觀光局約僱人員王金源於
    警詢及偵查中，證人即被害人癸○○、辛○○、庚○○、壬○○於警詢時，證人庚○○、壬○○於偵查中之證述情節相
    符；且附表一編號4 「大樹鄉高屏溪自然生態文化園區」主
    機房內水道末端蓄水池控制箱上方垂落遭切斷之電纜線頭8
    段，主機房內L4PANEL 控制箱外門把上發現指紋1 枚，經送
    內政部警政署刑事警察鑑定結果，指紋係被告丁○○之事實
    ，復有高雄縣政府警察局刑案現場勘查卷（包含現場勘查報
    告、現場勘查照片42張）、內政部警政署刑事警察局96年4
    月11日刑紋字第0960049277號鑑驗書1 紙在卷可稽。又被害
    癸○○、庚○○、壬○○業已領回失竊車輛之事實，復有渠
    等出具之贓物領據3 紙在卷可證。本件復扣得被告丁○○所
    有，且用以供行竊使用之鏈猴1 台、剪刀3 支、鐵鉗1 支、
    鐵釣3 只、鋼板夾2 只、下古3 只、電鑽1 支、皮帶輪夾1
    組、C 型夾2 組、滑輪1 只、尼龍套繩1 條、尼龍繩2 綑、
    MOTOROLA之手機2 支（序號000000000000000 、0000000000
    00000） 、門號卡2 張（門號0000000000、0000000000）及
    上開變造之車牌2 面可資佐證。
(二)證人即共同被告丁○○、己○○雖於本院審理中證稱附表一
    編號1 所示之犯行，被告丁○○、乙○○及己○○並未共同
    參與云云；惟查：
１、被告丁○○、乙○○、己○○於附表一編號1 所示時間，共
    同前往高雄縣大樹鄉統嶺村「大樹鄉高屏溪自然生態文化園
    區」，乙○○先從斜張橋下往南200 公尺處之人孔蓋到地下
    ，以自備之鋼線一邊綑綁地下電纜線，另一邊勾住自小客車
    後行李箱下之拖車鉤環，再由己○○開車往前將電纜線拉出
    ，丁○○則將拉出之電纜線剪斷綑綁，共計拉出4 條電纜線
    （每條長度200 公尺，寬度1.5 公分）之事實，業據證人即
    共同被告丁○○、己○○於警詢及偵查中證述甚詳（丁○○
    96年8 月21日警詢筆錄、96年9 月12日偵訊筆錄、己○○96
    年8 月29日警詢筆錄、己○○96年11月5 日偵訊筆錄）。
２、被告丁○○於97年2 月25日本院準備程序中亦供稱：起訴書
    附表編號一部分，我與被告乙○○、被告己○○都有過去，
    乙○○去拉線，我收線並負責剪斷，己○○負責開車等語（
    本院卷第104 頁）；是此部分證人丁○○、己○○於本院所
    為之證述，顯不足採。
(三)被告丁○○、戊○○於本院審理中，雖證稱附表一編號3 之
    犯行，被告丙○○並未參與云云；惟查：
１、被告丁○○、戊○○、丙○○於附表一編號3 所示之時間（
    95年5 月中旬凌晨2 時許），丁○○、戊○○、丙○○共同
    駕車至斜張橋下第1 個人孔蓋後，丙○○先行駕車離去，丁○○、戊○○以鐵條將人孔蓋撬開，戊○○持剪刀將孔內之
    電纜線剪斷後，2 人再往前方約200 公尺處之人孔蓋口，由
    丁○○持尼龍套繩一邊綑綁地下電纜線，另一邊勾住自小客
    車行李箱下之拖車鉤環，再開車往前拉出電纜線後，戊○○
    以剪刀剪斷綑綁，總計拉出3 條電纜線（每條長度約200 公
    尺，寬度約1.5 公分），並將電纜線搬上車後，丙○○再開
    車至現場與2 人會合，將電纜線載往岡山鎮某處民宅處理電
    纜線剝皮工作之事實，業據證人即共同被告戊○○於警詢及
    偵查中證述甚詳（戊○○96年8 月9 日警詢筆錄、偵訊筆錄
    ）。
２、本件被告丙○○辯稱伊當天根本不現場云云，惟證人即共同
    被告丁○○業於警詢證稱：丙○○有和我們一起到達現場，
    到達後她就在旁邊等我們等語（96年8 月21日警詢筆錄）；
    ，是證人丁○○、戊○○之上開證述，應係迴護被告丙○○
    之詞，均不足採。
(四)綜上，本件事證明確，被告丁○○等5 人之上開犯行，應堪
    認定。
三、論罪：
１、被告丁○○部分：
(１)就附表一編號1 、3 所示犯行，均係犯刑法第321 條第1 項
    第3 款、第4 款之結夥攜帶兇器竊盜罪（附表一編號3 部分
    ，起訴書贅引第321 條第2 款）。
(２)就附表一編號2 、4所示犯行，係犯刑法第321 條第1 項第3
    款之攜帶兇器竊盜罪。
(３)就附表一編號5 、8 、9 所示犯行，均係犯刑法第320 條第
    1 項之竊盜罪。
(４)就上開事實二之變造車牌部分，係犯刑法第212 條之變造特
    種文書罪。
(５)被告丁○○就附表一編號1 所示犯行，與被告乙○○、己○○；就附表一編號3 所示犯行，與被告戊○○、丙○○；均
    有犯意聯絡及行為分擔，均應依共同正犯論處。
(６)被告丁○○上開8 次犯行，犯意各別，時間有異，均應予分
    論併罰。
２、被告乙○○部分：
(１)就附表一編號1 所示犯行，係犯刑法第321 條第1 項第3款
    、第4 款之結夥攜帶兇器竊盜罪。
(２)就附表一編號6 、7 所示犯行，均係犯刑法第321 條第1 項
    第3 款之攜帶兇器竊盜罪。
(３)被告乙○○就附表一編號1 所示犯行，與被告丁○○、己○○；就附表一編號6 、7 所示犯行，與被告己○○；均有犯
    意聯絡及行為分擔，均應依共同正犯論處。
(４)被告乙○○上開2 次犯行，犯意各別，時間有異，均應予分
    論併罰。
３、被告己○○部分：
(１)就附表一編號1 所示犯行，係犯刑法第321 條第1 項第3款
    、第4 款之結夥攜帶兇器竊盜罪。
(２)就附表一編號6 、7 所示犯行，均係犯刑法第321 條第1 項
    第3 款之攜帶兇器竊盜罪。
(３)被告己○○就附表一編號1 所示犯行，與被告丁○○、乙○○；就附表一編號6 、7 所示犯行，與被告乙○○；均有犯
    意聯絡及行為分擔，均應依共同正犯論處。
(４)被告己○○上開2 次犯行，犯意各別，時間有異，均應予分
    論併罰。
４、被告戊○○部分：
    就附表一編號3 所示犯行，係犯刑法第321 條第1 項第3 款
    、第4 款之結夥攜帶兇器竊盜罪；且與被告丁○○、丙○○
    有犯意聯絡及行為分擔，應依共同正犯論處。
５、被告丙○○部分：
    就附表一編號3 所示犯行，係犯刑法第321 條第1 項第3 款
    、第4 款之結夥攜帶兇器竊盜罪；且與被告丁○○、戊○○
    有犯意聯絡及行為分擔，應依共同正犯論處。
６、累犯之適用：
    被告丁○○前因竊盜案件，經本院判處有期徒刑3 月確定，
    於93年4 月7 日執行完畢；被告乙○○前因毒品案件，經本
    院判處有期徒刑6 月確定，於93年9 月27日執行完畢出監；
    被告己○○前因竊盜案件，經本院判處有期徒刑6 月確定，
    於95年3 月20日執行完畢出監；渠等於有期徒刑執行完畢後
    ，5 年以內故意再犯本件有期徒刑以上之罪，均為累犯，有
    臺灣高等法院被告前案紀錄表在卷可稽，就渠等所犯之上開
    各罪，均應依刑法第47條第1 項之規定加重其刑。
四、科刑：
(一)審酌被告丁○○、乙○○、己○○、戊○○、丙○○，均正
    值青年，竟不思上進以正途賺取金錢，均因施用毒品缺錢花
    用而為本件如附表一所示之竊盜犯行；另考量被告丁○○、
    乙○○、己○○共同竊取附表一編號1 電纜線市值171,200
    元，被告丁○○、戊○○、丙○○共同竊取附表一編號3 電
    纜線市值128,400 元，被告丁○○另涉附表一編號2 、4 、
    5 電纜線市值分別為85,600元、2,670,720 元、1,070 元；
    且本件附表一編號1 、2 、3 、5 所示竊取電纜線之方式係
    攜帶上開兇器，並以自備之鋼線或尼龍套繩一邊綑綁地下電
    纜線，另一邊勾住車輛行李箱下之拖車鉤環，再開車往前將
    電纜線拉出，造成高雄縣大樹鄉統嶺村「大樹鄉高屏溪自然
    生態文化園區○○○路設備遭受重大損害；被告乙○○、己○○共同另涉竊取被害人癸○○之自用小貨車代步，並以竊
    取車輛搬運竊取被害人辛○○所有之白鐵水塔（附表一編號
    6 、7 所示案件）；被告丁○○另涉竊取被害人庚○○使用
    之自用小貨車及楊天吉騎用之機車；且被告丙○○矢口否認
    本件共同竊盜犯行，乙○○、己○○於本院審理中，猶否認
    附表一編號1 所示犯行等一切情狀，爰各量處如附表二所示
    之刑。
(二)減刑及定應執行刑：
１、本件附表二編號1 至3 之犯罪時間，均於96年4 月24日以前
    ，且核符中華民國九十六年罪犯減刑條例（下稱減刑條例）
    第2 條第1 項第3 款之規定，復無同條例第3 條規定之除外
    情事存在，並諭知減刑後之刑期。且對被告丁○○就如附表
    二編號1 至3 所示減刑後之刑期，再與附表二編號4 、5 、
    8 至10所宣告之刑；對被告乙○○、己○○就如附表二編號
    1 所示減刑後之刑期，再與附表二編號6 、7 所宣告之刑，
    分別定其應執行之刑，以資懲儆。
２、至附表二編號4 之犯罪時間（96年3 月4 日），雖於96年4
    月24日以前所犯，惟經本院宣告有期徒刑貳年，依減刑條例
    第3 條第1 項第15款之規定，爰不予減刑；又附表二編號5
    至10所示犯行，均非96年4 月24日以前所犯，核無減刑條例
    之適用，併此敘明。
(三)被告丁○○諭知強強制工作：
    按「18歲以上之竊盜犯、贓物犯，有犯罪之習慣者，得於刑
    之執行前，令入勞動場所強制工作」，竊盜犯贓物犯保安處
    分條例第3 條第1 項定有明文。本院審酌被告丁○○自96年
    2 月中旬至96年8 月6 日，僅約半年期間，即涉犯7 件竊盜
    犯行（附表一編號1 至5 、8 、9） ，復夥同被告乙○○、
    己○○（附表一編號1 部分），或夥同被告戊○○、丙○○
    （附表一編號3 部分），並攜帶鏈猴、剪刀、鐵鉗、鐵釣、
    鋼板夾、電鑽、皮帶輪夾等之專業竊取電纜線器具，且以自
    備之鋼線或尼龍套繩一邊綑綁地下電纜線，另一邊勾住車輛
    行李箱下之拖車鉤環，再開車往前將電纜線拉出之專精竊取
    方式，竊取電纜線，顯見被告丁○○確有竊盜之犯罪習慣，
    僅藉刑之執行尚不足以根絕其惡性，爰依竊盜犯贓物犯保安
    處分條例第3 條第1 項第1 款之規定，諭知於刑之執行前，
    令入勞動場所強制工作3 年以資矯治。
五、沒收：
(一)扣案如附表三編號1 所示之鏈猴1 台、剪刀3 支、鐵鉗1 支
    、鐵釣3 只、鋼板夾2 只、下古3 只、電鑽1 支、皮帶輪夾
    1 組、C 型夾2 組、滑輪1 只、尼龍套繩1 條、尼龍繩2 綑
    、MOTOROLA之手機2 支（序號000000000000000 、00000000
    0000000） 、門號卡2 張（門號0000000000、0000000000）
    ，為被告丁○○所有，且供其為附表一編號1 至4 所示犯罪
    所用之物，業據被告丁○○供明在卷，應依刑法第38條第1
    項第2 款之規定，宣告沒收。又本於共同正犯責任共同之法
    理，於被告乙○○、己○○（附表一編號1 部分）及被告戊○○、丙○○（附表一編號3 部分）所犯之罪，亦均併為沒
    收之諭知。
(二)至起訴書所載扣案變造車號「S8-2800 」之車牌2 面，係被
    害人車主庚○○所有失竊之物品；裸銅線12台斤及帶皮銅線
    14台斤，均係高雄縣政府所有失竊之物品，核非被告丁○○
    所有。又本件被告乙○○、己○○用以犯案之T 型扳手1 支
    ，並未扣案，且無積極證據，證明係被告乙○○、己○○所
    有，爰均不另為宣告沒收之諭知，附此敘明。
參、據上論斷，應依刑事訴訟法第299 條第1 項前段，刑法第28
    條、第212 條、第320 條第1 項、第321 條第1 項第3 款、
    第4 款、第47條第1 項、第51條第5 款、第38條第1 項第2
    款，竊盜犯贓物犯保安處分條例第3 條第1 項、第4 條、第
    5 條第1 項前段，中華民國96年罪犯減刑條例第2 條第1 項
    第3 款、第7 條、第9 條，判決如主文。
本案經檢察官甲○○到庭執行職務。
中    華    民    國    97    年    4     月    23    日
                   刑事第五庭  法  官   蘇揚旭
以上正本證明與原本無異。
如不服本判決應於收受本判決後10日內向本院提出上訴書狀，並
應敘述具體理由，如未敘述上訴理由者，應於上訴期間屆滿後20
日內補提理由書狀於本院（均須按他造當事人之人數附繕本）「
切勿逕送上級法院」。
中    華    民    國    97    年    4     月    23    日
                               書記官   莊正彬
附錄本判決論罪科刑法條：
刑法第212條
（偽造變造特種文書罪）
偽造、變造護照、旅券、免許證、特許證及關於品行、能力服務
或其他相類之證書、介紹書，足以生損害於公眾或他人者，處1
年以下有期徒刑、拘役或3 百元以下罰金。
刑法第321條：
犯竊盜罪而有左列情形之一者，處6 月以上、5 年以下有期徒刑
：
一  於夜間侵入住宅或有人居住之建築物、船艦或隱匿其內而犯
    之者。
二  毀越門扇、牆垣或其他安全設備而犯之者。
三  攜帶兇器而犯之者。
四  結夥三人以上而犯之者。
五  乘火災、水災或其他災害之際而犯之者。
六  在車站或埠頭而犯之者。
前項之未遂犯罰之。
附表一：
┌──┬────┬──────┬───┬────────────┬───┐
│編號│案發時間│案發地點    │被害人│犯案手法及所得          │參與  │
│    │        │            │      │                        │被告  │
├──┼────┼──────┼───┼────────────┼───┤
│ 1  │96年2月 │高雄縣大樹鄉│高雄縣│丁○○、乙○○、己○○共│丁○○│
│    │中旬    │統嶺村「大樹│政府  │同前往，乙○○先從協張橋│乙○○│
│    │        │鄉高屏溪自然│      │下往南200公尺處之人孔蓋 │己○○│
│    │        │生態文化園區│      │到地下，以自備之鋼線一邊│      │
│    │        │」          │      │綑綁地下電纜線，另一邊勾│      │
│    │        │            │      │住自小客車後行李箱下之拖│      │
│    │        │            │      │車鉤環，再由己○○開車往│      │
│    │        │            │      │前將電纜線拉出，丁○○則│      │
│    │        │            │      │將拉出之電纜線剪斷綑綁，│      │
│    │        │            │      │共計拉出4條電纜線（每條 │      │
│    │        │            │      │長度200公尺，寬度1.5公分│      │
│    │        │            │      │，每公尺市價214 元），共│      │
│    │        │            │      │計市值171,200元         │      │
├──┼────┼──────┼───┼────────────┼───┤
│ 2  │96年2月 │高雄縣大樹鄉│高雄縣│丁○○開車至編號一現場，│丁○○│
│    │下旬    │統嶺村「大樹│政府  │持尼龍套繩一邊綑綁地下電│      │
│    │        │鄉高屏溪自然│      │纜線，另一邊勾住自小客車│      │
│    │        │生態文化園區│      │行李箱下之拖車鉤環，黃榆│      │
│    │        │」          │      │揮再開車往前拉出電纜線後│      │
│    │        │            │      │，以剪刀剪斷綑綁，總計拉│      │
│    │        │            │      │出2條電纜線（每條長度約 │      │
│    │        │            │      │200 公尺，寬度約1.5公分 │      │
│    │        │            │      │，每公尺市價214 元），共│      │
│    │        │            │      │計市值85,600元          │      │
├──┼────┼──────┼───┼────────────┼───┤
│ 3  │96年5 月│高雄縣大樹鄉│高雄縣│丁○○、丙○○及戊○○分│丁○○│
│    │中旬凌晨│統嶺村「大樹│政府  │別駕車至斜張橋下第1 個人│戊○○│
│    │2 時（起│鄉高屏溪自然│      │孔蓋後，丙○○駕車先行離│丙○○│
│    │訴書誤載│生態文化園區│      │去。黃、葉2 人以鐵條將人│      │
│    │為95年）│」          │      │孔蓋撬開，戊○○持剪刀將│      │
│    │        │            │      │孔內之電纜線剪斷後，2 人│      │
│    │        │            │      │再往前方約200 公尺處之人│      │
│    │        │            │      │孔蓋口，由丁○○持尼龍套│      │
│    │        │            │      │繩一邊綑綁地下電纜線，另│      │
│    │        │            │      │一邊勾住自小客車行李箱下│      │
│    │        │            │      │之拖車鉤環，再開車往前拉│      │
│    │        │            │      │出電纜線後，戊○○以剪刀│      │
│    │        │            │      │剪斷綑綁，總計拉出3 條電│      │
│    │        │            │      │纜線（每條長度約200 公尺│      │
│    │        │            │      │，寬度約1.5 公分，每公尺│      │
│    │        │            │      │市價214 元）市值128,400 │      │
│    │        │            │      │元。黃、葉2 人將電纜線搬│      │
│    │        │            │      │上車後，丙○○再開車至現│      │
│    │        │            │      │場與2 人會合，將電纜線載│      │
│    │        │            │      │往岡山鎮某處民宅處理電纜│      │
│    │        │            │      │線剝皮工作。            │      │
├──┼────┼──────┼───┼────────────┼───┤
│ 4  │96年3月4│高雄縣大樹鄉│高雄縣│丁○○進入電纜線主機房內│丁○○│
│    │日      │統嶺村「大樹│政府  │，竊取白鐵製門蓋2片，並 │      │
│    │        │鄉高屏溪自然│      │以剪刀剪斷8條電纜線（規 │      │
│    │        │生態文化園區│      │格為PVC600V級PEX交連聚乙│      │
│    │        │」電纜線主機│      │，總計12480 公尺，每公尺│      │
│    │        │房          │      │電纜線市價214 元），市值│      │
│    │        │            │      │2,670,720元。           │      │
├──┼────┼──────┼───┼────────────┼───┤
│ 5  │96年6月 │高雄縣大樹鄉│高雄縣│丁○○開車至斜張橋下人孔│丁○○│
│    │中旬    │統嶺村「大樹│政府  │蓋，持尼龍套繩一邊綑綁地│      │
│    │        │鄉高屏溪自然│      │下電纜線，另一邊勾住自小│      │
│    │        │生態文化園區│      │客車行李箱下之拖車鉤環，│      │
│    │        │」          │      │丁○○再開車往前拉出電纜│      │
│    │        │            │      │線，總計拉出5 公尺電纜線│      │
│    │        │            │      │，每公尺市價214 元，市值│      │
│    │        │            │      │1,070 元。              │      │
├──┼────┼──────┼───┼────────────┼───┤
│ 6  │96年6月 │高雄縣旗山鎮│癸○○│己○○、乙○○攜帶T 型扳│己○○│
│    │13日晚間│內門鄉○○路│      │手1 支，由己○○以T 型扳│乙○○│
│    │11時    │168號前     │      │手將車號VS-2538 號自小貨│      │
│    │        │            │      │車車門撬開，發動車內引擎│      │
│    │        │            │      │；乙○○則在一旁把風，得│      │
│    │        │            │      │手後己○○駕駛該車載張閱│      │
│    │        │            │      │君往路竹方向逃逸。      │      │
├──┼────┼──────┼───┼────────────┼───┤
│ 7  │96年6月 │高雄縣路竹鄉│辛○○│己○○、乙○○攜帶T 型扳│己○○│
│    │14日凌晨│大仁路國道一│      │手1支，駕駛車號VS-2538號│乙○○│
│    │1、2時  │號高速公路  │      │自小貨車前往該處，以T 型│      │
│    │        │339.2公里處 │      │扳手1 支竊得放置於雞舍外│      │
│    │        │旁廢氣養雞場│      │之白鐵製水塔（含腳架）2 │      │
│    │        │            │      │組、白鐵架3 塊，價值約10│      │
│    │        │            │      │萬元，並於得手變賣1萬元 │      │
│    │        │            │      │，二人平分（起訴書誤載為│      │
│    │        │            │      │水塔含腳架1個）。       │      │
├──┼────┼──────┼───┼────────────┼───┤
│ 8  │96年7月 │高雄縣湖內鄉│庚○○│丁○○趁房東庚○○不注意│丁○○│
│    │18日12時│海浦村信義路│      │之際，竊取庚○○所有車號│      │
│    │許（起訴│60巷2之1號前│      │S8-2300 號自小貨車鑰匙，│      │
│    │書記載96│            │      │竊取該車得手後，並將該車│      │
│    │年7 月中│            │      │駛離現場。              │      │
│    │旬）    │            │      │                        │      │
├──┼────┼──────┼───┼────────────┼───┤
│ 9  │96年8月 │高雄縣阿蓮鄉│壬○○│丁○○趁壬○○在田裡工作│丁○○│
│    │6日中午 │港後村崙頂田│      │之際，見其所有車號VZG-51│      │
│    │12 時許 │埂路旁      │      │1 號之輕型機車車鑰匙未拔│      │
│    │        │            │      │下，發動機車騎乘逃逸。  │      │
└──┴────┴──────┴───┴────────────┴───┘
附表二：
┌──┬────┬──────┬──────┬─────────────┐
│編號│被告    │所為犯行    │所犯罪名    │宣告刑（減得之刑）        │
├──┼────┼──────┼──────┼─────────────┤
│ 1  │丁○○  │附表一編號1 │犯結夥攜帶兇│各處有期徒刑壹年陸月。    │
│    │乙○○  │所示犯行    │器竊盜罪    │（各減為有期徒刑玖月）    │
│    │己○○  │            │            │扣案如附表三所示之物沒收。│
├──┼────┼──────┼──────┼─────────────┤
│ 2  │丁○○  │附表一編號2 │犯攜帶兇器竊│處有期徒刑壹年貳月。      │
│    │        │所示犯行    │盜罪        │（各減為有期徒刑柒月）    │
│    │        │            │            │扣案如附表三所示之物沒收。│
├──┼────┼──────┼──────┼─────────────┤
│ 3  │丁○○  │附表一編號3 │犯結夥攜帶兇│各處有期徒刑壹年肆月。    │
│    │戊○○  │所示犯行    │器竊盜罪    │（各減為有期徒刑捌月）    │
│    │丙○○  │            │            │扣案如附表三所示之物沒收。│
├──┼────┼──────┼──────┼─────────────┤
│ 4  │丁○○  │附表一編號4 │犯攜帶兇器竊│處有期徒刑貳年（宣告刑逾有│
│    │        │所示犯行    │盜罪        │期徒刑1 年6 月，不予減刑）│
│    │        │            │            │扣案如附表三所示之物沒收。│
├──┼────┼──────┼──────┼─────────────┤
│ 5  │丁○○  │附表一編號5 │犯竊盜罪    │處有期徒刑捌月（96.4.24 以│
│    │        │所示犯行    │            │後再犯，不符減刑要件）    │
├──┼────┼──────┼──────┼─────────────┤
│ 6  │乙○○  │附表一編號6 │共同犯攜帶兇│各處有期徒刑拾月（96.4.24 │
│    │己○○  │所示犯行    │器竊盜罪    │以後再犯，不符減刑要件）  │
├──┼────┼──────┼──────┼─────────────┤
│ 7  │乙○○  │附表一編號7 │共同犯攜帶兇│各處有期徒刑拾月（96.4.24 │
│    │己○○  │所示犯行    │器竊盜罪    │以後再犯，不符減刑要件）  │
├──┼────┼──────┼──────┼─────────────┤
│ 8  │丁○○  │附表一編號8 │犯竊盜罪    │處有期徒刑拾月（96.4.24 以│
│    │        │所示犯行    │            │後再犯，不符減刑要件）    │
├──┼────┼──────┼──────┼─────────────┤
│ 9  │丁○○  │附表一編號9 │犯竊盜罪    │處有期徒刑捌月（96.4.24 以│
│    │        │所示犯行    │            │後再犯，不符減刑要件）    │
├──┼────┼──────┼──────┼─────────────┤
│ 10 │丁○○  │事實二所示變│犯變造特種  │處有期徒刑參月（96.4.24 以│
│    │        │造車牌之犯行│文書罪      │後再犯，不符減刑要件）    │
└──┴────┴──────┴──────┴─────────────┘
附表三（扣案並應沒收之物品）：
        被告丁○○所有之鏈猴1 台、剪刀3 支、鐵鉗1 支、鐵
        釣3 只、鋼板夾2 只、下古3 只、電鑽1 支、皮帶輪夾
        1 組、C 型夾2 組、滑輪1 只、尼龍套繩1 條、尼龍繩
        2 綑、MOTOROLA之手機2 支（序號000000000000000 、
        000000000000000） 、門號卡2 張（門號0000000000、
        0000000000）


司法院資訊處製作；財團法人民間司法改革基金會備份。
